臺灣臺北地方法院民事判決　　　　　　 95年度訴字第11415號
原　　　告　戊○○
　　　　　　甲○○
　　　　　　乙○○
共　　　同
訴訟代理人　薛博允律師
被　　　告　丁○○
　　　　　　丙○○
　　　　　　己○○
共　　　同
訴訟代理人　詹文凱律師
複代理人　　李富祥律師
上列當事人間給付補償費事件，本院於民國96年6月26日言詞辯
論終結，判決如下：
    主  文
被告己○○應給付原告各新台幣參拾玖萬陸仟陸佰陸拾陸元，及
自民國九十五年十月十五日起至清償日止，按年息百分之五計算
之利息。
被告丙○○應給付原告各新台幣參拾玖萬壹仟貳佰捌拾參元，及
自民國九十五年十月十七日起至清償日止，按年息百分之五計算
之利息。
被告丁○○應給付原告各新台幣參拾玖萬壹仟貳佰捌拾參元，及
自民國九十五年十月十四日起至清償日止，按年息百分之五計算
之利息。
訴訟費用由被告己○○負擔訴訟費用百分之三十四，被告丙○○
、丁○○分別負擔百分之三十三。
本判決第一項及命被告己○○負擔訴訟費用部分，於原告分別以
新台幣壹拾萬伍仟元為被告己○○供擔保後，得假執行，但被
告己○○如於假執行程序實施前，各以新台幣參拾玖萬壹仟貳佰
捌拾參元為原告預供擔保，得免為假行。
本判決第二項及命被告丙○○負擔訴訟費用部分，於原告分別以
新台幣壹拾萬壹仟元為被告丙○○供擔保後，得假執行。
本判決第三項及命被告丁○○負擔訴訟費用部分，於原告分別以
新台幣壹拾萬壹仟元為被告丁○○供擔保後，得假執行。
    事  實  及  理  由
甲、程序方面：
    按訴狀送達後，原告不得將原訴變更或追加他訴。但被告同
    意或減縮應受判決事項之聲明者，不在此限，民事訴訟法第
    255條第1項第1、3款定有明文。本件原告起訴時所為訴之聲
    明，有誤列被告己○○、丁○○之情形，業據原告更正之，
    而其起訴時係請求被告己○○給付原告新台幣（下同）
    1,190, 000元，及自民國93年4月23日起至清償日止按年息
    5%計算之利息，請求被告丙○○、丁○○給付1,173,850元
    ，及自93 年7月5日起至清償日止，按年息5%計算之利息，
    嗣於96年6月20日及本院96年6月26日言詞辯論期日，則變更
    訴之聲明，請求被告己○○給付原告各396,666元，被告丙○○、丁○○給付原告各391,283元，及均自起訴狀繕本送
    達翌日起至清償日止，按年息5%計算之利息，核屬訴之聲明
    之變更及減縮，且就其起訴時關於請求被告給付自93年4月
    23日起算之利息部分，原告於起訴時基於民法第179條關於
    不當得利之規定為請求部分，其已於96年6月26日辯論期日
    陳明撤回此關於不當得利請求者，復據被告同意在案，依前
    揭規定意旨及說明，均應准許之。
乙、實體方面：
一、本件原告均主張：
（一）原告之被繼承人陳增喜依鬮分合約字，本應得先祖陳生才
      遺產即坐落台北市○○○段187番土地1分6厘5毛及189番
      土地3分8厘2毛，嗣後上開189番土地改編為台北市○○區
      ○○段一小段第236地號土地（下稱分割前之第236地號土
      地），再於84年8月21日分割成同地段第236、236之1地號
      ，及於92年1月23日自上開同地段第236之1地號土地復分
      割出同地段第236之2地號土地（下稱系爭第236之2地號土
      地），而因先祖陳生才之全體繼承人曾於80年8月25日另
      商訂遺產分割協議書而辦理登記，斯時為管理之方便，關
      於分割前之第236地號土地之登記事宜，係由訴外人陳水
      木、陳朝奎及陳永錄共同書立承諾書，記載：「台北市○○區○○段一小段236地號土地（即分割前之系爭第236
      地號土地）一筆持分部分，雖係登記本人名義，惟其所有
      權確係屬於陳增喜所有，無誤，嗣後陳增喜子女如欲處分
      前開不動產，本人絕無任何異議，同時本人同意提供所須
      之任何證件」，足見被告三人確享有分割後系爭第236、
      236之1、236之2地號土地之共有權，嗣後原告向訴外人陳
      水木、陳朝奎及陳永錄之所有繼承人請求依上開承諾書辦
      理時，被告三人復分別於89年11月24日書立同意書二份（
      即原證七、八），表示願將所有之系爭第236、236之1地
      號土地（於書立上開同意書後，系爭第236之2地號土地始
      經分割編訂）各應有部分均為二十四分之一之所有權，均
      移轉登記為原告三人所有（即原告三人分別自被告處登記
      取得應有部分1/72後，共計每人可取得上開土地之應有部
      分1/24權利），被告三人且於95年2月間將移轉登記所需
      之土地所有權狀、印鑑證明交付原告，嗣後卻又不願協同
      用印以辦理各該土地應有部分所有權移轉登記手續，至於
      其餘繼承人部分初始雖曾不願依前開承諾書約定以辦理所
      有權移轉登記，亦經原告訴由本院以90年度重訴字第2728
      號、台灣高等法院92年度重上字第200號、最高法院94年
      度台上字第1952號民事判決（下稱前訴訟）原告勝訴確定
      後，已辦理登記完畢，因被告三人仍拒不依約辦理，原告
      為此始再訴請被告三人應將系爭第236、236之1地號土地
      辦理應有部分所有權移轉登記，亦經本院以95年度訴字第
      5123號民事判決原告勝訴（因被告不服而提起上訴，刻由
      台灣高等法院審理中，下稱另案），因之，關於登記為被
      告各自所有之系爭第236之2地號土地應有部分均為1/24
      所有權，被告三人依同意書約定即應分別移轉登記與原告
      三人。
（二）於被告三人尚未依同意書約定辦理移轉登記前，系爭第23
      6之2地號土地業經政府徵收，被告己○○竟以該土地應有
      部分1/24所有權人之地位，於93年4月22日領取系爭236之
      2 地號土地補償費1,190,000元，被告丙○○及丁○○亦
      基於該土地應有部分1/24所有權人之地位，於93年7月5日
      分別領取同筆土地之徵收補償費均為1,173,850元，依民
      法第225條第2項規定，被告三人雖因系爭第236之2地號土
      地未能遭政府徵收，已無法依89年11月24日所簽訂同意書
      約定內容履行各該土地應有部分所有權之移轉登記義務，
      惟仍應給付其等所受領之各該補償費與原告，詎被告三人
      屢經催討均拒不給付，爰依該89年11月24日同意書約定及
      民法第225條第2項規定，請求被告如數給付補償費與原告
      三人，並依原告三人彼此間約定之比例平均計算，分別給
      付原告，即被告己○○應給付原告三人各為396, 666元，
      被告丁○○、丙○○則應分別給付原告每人各391,283元
      。並聲明：如主文第一至三項所示，及願供擔保，請准為
      假執行宣告。
（三）對被告抗辯之陳述略以：
  １、系爭鬮分合約字為真正，該合約字僅為最原始之資料，迨
      85年間各繼承人彼此間復另行簽立遺產分割協議書，變更
      鬮分合約字之部分內容，且該遺產分割協議書已記載目的
      為遺產管理方便而為登記協議，自無將前述鬮分合約字所
      示全部遺產均列入之必要，以上開承諾書、遺產分割協議
      書又係所有繼承人在場時所簽寫，另由訴外人即其他繼承
      人陳朝奎、陳永錄已系爭土地之所有權移轉登記與原告三
      人，訴外人陳水木名義權狀亦已交予原告，均可見事後亦
      有依遺產分割協議書辦理登記，該鬮分合約字約定遺產分
      配狀況，顯已因事後各繼承人另簽立遺產分割協議書、承
      諾書而變更，系爭土地業經全體繼承人同意歸屬於原告三
      人，原告三人並無詐欺之行為。
  ２、若依被告所述原告三人尚須鬮分合約字履行，依該合約字
      內容，原告三人可分得之土地面積亦達五分四厘七毛，若
      未加入系爭土地面積，以原告僅現今僅分得同地段第223
      地號土地面積1070.76平方公尺，及同地段第189之2地號
      土地部分，原告三人因遇政府徵收已領得之徵收補償費
      70,000元中之40,000元作為比例折算後，所分得面積為
      440.0952平方公尺，二者合計為1510.8552平方公尺；至
      於被告部分，扣除依鬮分合約字所載卻未取得之前編訂地
      號為同地段第190、170地號外，其餘部分土地已達被告等
      得主張之足夠應繼分，且該鬮分合約字內容事後亦經變更
      ，被告三人亦不得據之主張原告尚另負有給付義務而有同
      時履行抗辯權之存在。
二、被告則均以：
（一）之前被告三人簽立上開89年11月24日之同意書時，原告係
      持鬮分合約字取信被告三人，致被告三人誤信原告應有分
      得系爭第236、236之1地號土地（包括嗣後自其中又分割
      出之系爭第236之2地號土地），但被告三人於本件訴訟中
      始發現，系爭鬮分合約字上並無書立日期，亦無書立人之
      簽署，無法認定何人或何時所書，且內容亦僅大略稱由四
      房子孫共同協議將祖父遺下田產為分配，所載之土地並非
      被繼承人陳生才生前所有土地之全部（至少尚有同地段段
      第217地號、358地號等土地未列入），而系爭土地更已於
      被繼承人陳生才（55年6月6日死亡）生前之52年10月7日
      即贈與給被告三人之父即訴外人陳火木，系爭土地亦不屬
      被繼承人陳生才遺產之範圍，該合約字卻列入分配，均可
      見該鬮分合約字顯非真實。況且，於80年8月25日由被繼
      承人陳生才各房子孫共同書立之「遺產分割協議書」中，
      所列遺產範圍亦不包含系爭分割前之第236地號土地，各
      房子孫對此亦無異議，亦堪認系爭分割前之第236地號土
      地土地確實不在被繼承人陳生才之遺產範圍內，方無提出
      分配之問題。因之，原告顯以不實偽造之鬮分合約字詐騙
      被告簽署上開同意書。
（二）被告三人於89年11月24日簽立該同意書，至本件訴訟進行
      中，始發現遭詐欺之情事，距發現詐欺尚未滿一年，故得
      撤銷該同意書之意思表示。因該同意書之意思表示已撤銷
      ，該移轉土地持分之義務亦隨之消滅，原告等即不得請求
      移轉及給付。
（三）再從前開80年8月25日書立之「遺產分割協議書」之內容
      中，所約定之諸如同地段216地號（前編訂為第187地號）
      、223地號（前編訂為第170地號）、第127地號（前編訂
      為第190地號）等土地分配方式，均與「鬮分合約字」所
      載不同，而各房子孫對此卻無異議，足見書立該遺產分割
      協議書時參與之各房子孫當不知「鬮分合約字」之存在。
      又觀諸該遺產分割協議書中，關於原告三人之父陳增喜分
      得最大筆之同地段第223地號土地持分1287/10000，約合
      107 1平方公尺，與「鬮分合約字」上記載訴外人陳增喜
      不能分得該地號土地，而係由訴外人陳水木、陳朝奎二人
      平分之分配方式亦不同，此均可見原告三人當不得執上開
      鬮分合約字謂系爭分割前第236地號土地應為其等所分得
      ，卻對其等依鬮分合約字當不可獲分配同地段第223地號
      土地一事置而不論；因之，縱使如原告所述應依鬮分合約
      字之約定內容辦理，其等可主張系爭第236之2地號土地應
      歸其等取得，若被告有對原告負分別返還所領取該土地征
      收補償費之義務，依鬮分合約字所載地號改編前之台北市
      ○○○段第170地號（改編後為台北市○○區○○段第223
      地號）土地，原應由二房陳水木及三房陳朝奎各得二分之
      一，於81年1月依據分割協議書分割登記後，登記為二房
      持分3774/10000（被告等各有3774/40000），三房陳朝奎
      3774/10000，長房1165/10000，四房1287/10000（原告各
      1287/30000），四房本無應分得部分，二房則不足1226
      /10000，故原告等即應將所分得之應有部分中之1226/100
      00部分返還被告三人及另一共同繼承人陳義城，二者應立
      於同時履行之關係，且系爭第223地號土地已於81年10月
      15日遭台北市政府徵收，原告三人復已無法返還土地持分
      ，自應將所取得之土地補償金依比例返還被告，計算式如
      下：9800（81年度公告現值）×1.4×8320（土地面積）
      ×1226/10000（應移轉土地持分）÷3（原告人數）÷4（
      被告及共同繼承人人數）＝1,166,236.58元，爰就原告三
      人應給付此徵收補償金之部分主張同時履行抗辯權。並聲
      明：原告之訴及假執行之聲請均駁回，被告己○○另並聲
      明：如受不利判決，願供擔保請准免為假行宣告。
三、兩造並不爭執：
（一）原告三人之被繼承人陳增喜（60年11月7日死亡），係訴
      外人陳生才之第四房子孫，而被告三人及訴外人陳義城之
      被繼承人陳水木則為訴外人陳生才之第二房子孫，訴外人
      陳生才之其餘繼承人尚有長房大孫陳永錄、第三房子孫陳
      朝奎。
（二）原告所提出之鬮分合約字（即原證一）上，並未記載書立
      時間，惟其上所記載關於訴外人即被繼承人陳生才所留遺
      產之分配內容上，則有蓋用訴外人即繼承人陳永錄、陳水
      木、陳朝奎、陳增喜四人名義之印文，分配內容則有關於
      第四房子孫即原告之被繼承人陳增喜應分得包括坐落台北
      市○○○段第189番地土地3分8厘2毛二分之一等記載。
（三）訴外人陳生才派下四房之全體繼承人，曾於80年8月25日
      復簽立遺產分割協議書一份（即原證二），斯時在其上具
      名用印者包括兩造，內容則載及為訴外人陳生才所留遺產
      管理方便，具名人協議以該約定方式辦理繼承登記等情，
      同時另由陳水木、陳朝奎、陳永錄3房（各由派下子孫陳
      義城、陳義清、陳郭秋月代理簽名）具名書立承諾書一份
      （即原證三），約定關於：「台北市○○區○○段1小段
      236地號土地一筆，持分部分雖係登記本人名義，惟其所
      有權確係屬於陳增喜所有無誤，嗣陳增喜子女如欲處分前
      開不動產，本人絕無任何異議，同時本人同意提供所需之
      任何證件」等內容。
（四）上開鬮分合約字所載台北市○○○段189番地土地，先經
      改編為台北市○○區○○段一小段第236地號土地（即前
      開遺產分割協議書、承諾書書立時之地號），再於84年8
      月21日分割成同地段第236、236之1地號，復於92年1月23
      日自上開同地段第236之1地號土地分割出同地段第236 之
      2地號土地。
（五）被告丁○○曾於89年11月24日簽立同意書（即原證七），
      被告丙○○、己○○二人則於同日亦簽立同意書一份（即
      原證八）與原告，載明願將分別登記為其等所有之系爭第
      236、236之1地號土地（於書立上開同意書後，系爭第236
      之2地號土地始經分割編訂）應有部分各為二十四分之一
      之所有權，均回復所有權登記為原告三人所有。
（六）被告己○○係於95年10月24日所提出答辯狀，被告丁○○
      、丙○○則於95年12月4日所書立、翌日即同年月5日提出
      法院之答辯狀中，分別以上開89年11月24日之二份同意書
      係遭詐欺為由，均主張撤銷該意思表示。
（七）系爭第236之2地號土地因經政府徵收，經被告己○○基於
      所登記該土地應有部分所有權之權利，與政府協議價購讓
      售後，於93年4月23日領得補償費（含救濟金）計1,190,0
      00元，被告丁○○、丙○○則於93年7月5日領得土地徵收
      補償費各1,173,850元。
四、本件被告並不爭執原告所主張之上開事實，並據原告提出之
    各該鬮分合約字、遺產分割協議書、承諾書、同意書、繼承
    系統表等件為證，而被告係以前詞置辯，是本件所應審究之
    爭點即為：
（一）被告三人於89年11月24日分別簽立上開同意書時，原告有
      無提供錯誤資料與被告等詐欺之行為，並致被告三人陷於
      錯誤？被告得否以被詐欺為由，主張撤銷上開同意書契約
      之意思表示？
（二）關於台北市○○○段第170地號（改編後為台北市○○區
      ○○段第223地號，下稱系爭第223地號土地）土地之應有
      部分1226/10000所有權，原告尚有無依鬮分合約字約定，
      負有將上開土地應有部分所有權返還與被告三人及另一共
      同繼承人陳義城之給付義務？在系爭第223地號土地因政
      府徵收後，原告有無將因之所領得補償費返還與被告及訴
      外人陳義城之義務，且此返還義務與本件原告對被告之請
      求，是否屬於對待給付關係？被告得否以原告負有此給付
      義務而主張同時履行抗辯？
五、茲就上開爭點，分論如下：
（一）按被詐欺而為意思表示者，依民法第92條第1項之規定，
      表意人固得撤銷其意思表示，惟所謂詐欺，須詐欺之行為
      人有使人陷於錯誤之故意，虛構或隱匿事實，並致受詐欺
      人基於此錯誤而為一定意思表示者，方足成立，而主張被
      詐欺而為表示之當事人，應就此項事實負舉證之責任，最
      高法院44年台上字第75號亦著有判例意旨可資參照。本件
      被告既主張上開89年11月24日所簽立同意書，係基於詐欺
      所為意思表示，自應就此負舉證責任，然而，關於其等均
      辯稱於89年11月24日簽立上開同意書，同意將包括系爭第
      236之2地號土地所有權移轉登記與原告時，係被詐欺所致
      ，其等所指被詐欺之情事，無非以斯時原告曾出示並未記
      載日期、實際書立人之鬮分合約字取信被告，其等始因而
      誤認系爭第236、236之1地號土地（包括本件系爭第236之
      2地號）確屬原告所有，但查，姑不論以被告所指鬮分合
      約字欠缺詳細記載等情，依被告於95年12月4日答辯狀所
      載情節，原告既有出示與被告，斯時被告即足據以檢視該
      鬮分合約字並查證所載是否屬實，再決定是否簽立上開89
      年11月24日之同意書，被告事後以為上開意思表示時即已
      存在且其等得為判斷之事由，謂原告有詐欺之行為並足發
      生使其等陷於錯誤之結果，已屬無據，至於其等復謂當時
      並未能仔細檢視該鬮分合約字記載情形等，若如其等所述
      ，此文件涉及渠等斯時是否願意簽立該二份同意書之重要
      資料，其等當時竟未檢視並予以查證，即信任原告片面所
      稱遺產分配之方式，亦與常情有違，實無從憑信；況且，
      關於該鬮分合約字所載內容是否出於虛構一節，被告雖以
      其等亦曾簽名同意之前開80年8月25日所書立遺產分割協
      議書中，並未載及系爭第236地號等土地之分配方式，謂
      系爭第236地號土地等並非訴外人即繼承人陳生才之遺產
      ，惟此已為原告所否認，且參諸訴外人陳生才係於55年6
      月6日死亡，有戶籍謄本影本一份附卷可稽，該遺產分割
      協議書則遲至80年8月25日始書立，以訴外人陳生才死亡
      後即衍生遺產分配問題而論，自無迨相距近25年後始以該
      遺產分割協議書處理所有遺產分配事務，被告徒以該遺產
      分配協議書未載及系爭第236地號土地即謂此並非遺產範
      圍，進而謂該鬮分合約字所載者並非事實，已難採認，被
      告既未能舉證證明原告出示鬮分合約字之行為有何係虛構
      或隱匿事實，並致其等陷於錯誤等情況，反而由被告於80
      年8月25日亦有參與該遺產分割協議書，甚且有書立另紙
      承諾書等狀況，其等在原告於89年11月24日請求其等書立
      同意書時，對於系爭第236、第236之1（包括本件系爭第
      236之2）地號土地之登記事務並未列如該遺產分割協議書
      所載範圍，自亦知之甚詳，其等仍無異議而願意簽立上開
      同意書二份，益見原告斯時縱有出示該鬮分合約字，惟被
      告在簽立同意書時，仍得據其等前有參與、得知之遺產分
      配等始末情形，以決定是否仍同意將系爭第236、第236之
      1（包括本件系爭第236之2）地號土地所有權移轉登記與
      原告，被告辯稱原告斯時有對其等詐欺而致其等簽立該二
      紙同意書，進而謂得據以撤銷其等斯時書寫同意書所為意
      思表示，自無理由。因之，原告主張依89年11月24日同意
      書之約定，被告三人應將系爭第236之2地號土地之應有部
      分各1/72所有權分別移轉登記與原告，當屬有據。
（二）次按，因契約互負債務者，於他方當事人未為對待給付前
      ，得拒絕自己之給付，民法第264條第1項定有明文。本件
      被告雖又辯稱依上開鬮分合約字約定，原告並未能取得系
      爭223地號土地之應有部分1226/10000所有權，且此應有
      部分所有權應分配由被告及訴外人陳義城取得，進而謂原
      告基於系爭第223地號土地所有權人地位而領得之土地徵
      收補償費部分，原告三人分別有應返還被告三人各1,166,
      236.58元之給付義務，並就此與本件原告上開請求主張同
      時履行抗辯部分，已為原告所否認，被告自應就原告負有
      此給付義務，及此義務與原告上開請求屬對待給付關係等
      情負舉證責任。然查，上開鬮分合約字所載情節，雖有載
      及系爭第222地號土地應有部分歸二房陳水木即被告三人
      之被繼承人所有之內容，但於兩造事後曾參與協議之遺產
      分割協議書中，復載及原告三人有分配取得系爭第223地
      號土地應有部分各1,297/30,000等情，有各該鬮分合約字
      、遺產分割協議書等影本各一份附卷可稽，足見該鬮分合
      約字縱有上開約定內容，亦為事後各該繼承人所簽立之遺
      產分割協議書約定當時合意變更，被告憑此謂其等尚可分
      得系爭第223地號土地之應有部分權利，已難憑認；抑且
      ，如前述，原告係基於89年11月24日被告所簽立之該二份
      同意書約定為請求，觀諸該同意書上僅載明被告負有將系
      爭第236、第236之1（包括本件系爭第236之2）地號土地
      所有權移轉登記與原告之義務，絲毫未記明原告對被告負
      有當依該鬮分合約字履行等內容，顯然該同意書約定非屬
      雙務契約性質，自更難謂被告依該同意書對原告應負之給
      付義務，與被告此所指可獲分配取得關於系爭第223地號
      土地應有部分所有權者，有何屬於對待給付之給付牽連性
      存在，是被告主張與原告上開請求為同時履行抗辯，自亦
      無足採。
六、進而，按政府徵收土地給與土地所有權人之補償地價，雖非
    侵權行為之賠償金，惟於土地所有權人負有移轉登記該土地
    所有權與第三人時，其所負此所有權移轉登記之債務陷於給
    付不能時，此補償地價即為發生之一種代替利益，此項補償
    地價給付請求權，第三人非不得類推適用民法第225條第2項
    之規定，請求讓與，最高法院80年台上字第2504號著有判例
    意旨可資參照。如前述，依89年11月24日同意書之約定，被
    告三人既有將系爭第236之2號土地應有部分各為1/24之所有
    權，分別移轉登記原告每人應有部分各1/72（1/24×1/3＝
    1/72）土地所有權之義務，嗣被告三人均因不可歸責於己之
    事由（土地遭徵收），致給付不能，則原告類推適用民法第
    225條第2項規定，請求被告分別給付所受領之徵收補償金各
    1/3，即被告己○○部分共領得1,190,000元，有台北市政府
    工務局新建工程處函文影本一份為憑，被告己○○就此亦不
    爭執，其應給付原告三人各為396, 666元（1,190,000×1/3
    ＝396,666元，原告以無條件捨去法計算請求），而被告丁○○、丙○○則均領得土地徵收補償費各1,173,850元，亦
    有台北市政府工務局新建工程處函文影本一份在卷可按，被
    告丁○○、丙○○對此復不爭執，其二人則應分別給付原告
    每人各391,283元（1,173,850×1/3＝391,283元，原告以無
    條件捨去法計算請求），自有理由。
七、從而，原告依89年11月24日同意書之契約法律關係，及類推
    適用民法第225條第2項規定，請求被告己○○給付原告每人
    各396,666元，被告丁○○、丙○○則給付原告每人各391,
    283元，及均自起訴狀繕本送達翌日即95年10月15日、同年
    月14日、同年月17日起至清償日止，按年息百分之五計算之
    法定遲延利息，為有理由，應予准許。
八、兩造其餘之攻擊或防禦方法及未經援用之證據，經本院斟酌
    後，認為均不足以影響本判決之結果，自無逐一詳予論駁之
    必要，併此敘明。
九、原告及被告己○○分別陳明願供擔保，聲請宣告假執行或免
    為假執行，核與民事訴訟法第390條第2項、第392條規定均
    無不合，爰各酌定相當擔保金額准許之。
十、訴訟費用負擔之依據：民事訴訟法第78條、第85條第1項。
中　　華　　民　　國　　96　　年　　7 　　月　　17　　日
                  民事第五庭    法　官　林麗真
以上正本係照原本作成
如對本判決上訴，須於判決送達後20日內向本院提出上訴狀
中　　華　　民　　國　　96　　年　　7 　　月　　18　　日
                    　　　　　　書記官　李承翰
